

# JEISON DAVID SIMIJACA RODRIGUEZ

C.C. 1233490124

Cra 93 Sur No 54 D 45

322 961 18 98

jdmr13@live.com

#### **PERFIL**

Estudiante de Ingeniería de Sistemas. Con experiencia en realizar pruebas funcionales bajo metodología SCRUM, manejo de Azure Devops y JIRA, reporte de bugs, automatización de pruebas funcionales, de carga, stress y picos, con herramientas como Jmeter y KatalonStudio, administración de base de datos nivel I, instalación y monitoreo de aplicaciones, NET, JAVA, en Windows Server, atención y solución de PQRs, soporte técnico y migración de información de data center.

## **EXPERIENCIA LABORAL**

## TCS Colombia - Colpatria

Analista

Agosto 2023 – Mayo 2024

**Funciones:** Ejecución de pruebas funcionales sobre aplicación web y simuladores transaccionales, validación de tramas transaccionales en aplicativos como Monitor Plus, AS400, Tandem y CRM, documentación de pruebas ejecutadas y reporte de actividades en JIRA, metodología de trabajo agile, ejecución de pruebas de integración por medio de Postman.

## **BANCO DE OCCIDENTE**

Analista QA

Julio 2022 – Marzo de 2023

**Funciones:** Ejecución de pruebas funcionales sobre aplicación web y aplicación móvil, reporte de actividades sobre aplicativo on premise, documentación de pruebas ejecutadas y creación de ciclo de pruebas funcionales de acuerdo el requerimiento del cliente, metodología de trabajo tradicional, ejecución de pruebas de integración por medio de Postman en conjunto con Newman.

## **SQA-BANCO POPULAR**

Analista de pruebas Senior

Mayo de 2022 – Septiembre de 2022

**Funciones:** Análisis de HU generadas por el PO, ejecución de pruebas funcionales, reporte de bugs, diseño de casos de prueba y estimación de tiempos para ejecución de pruebas durante el sprint, documentación de la ejecución lo anterior bajo metodología Scrum y con herramientas de ALM como JIRA.

## DON DOCTOR

Analista de pruebas

Enero de 2022 – junio de 2022

**Funciones:** Análisis de requerimientos establecidos por el PO, ejecución de pruebas funcionales, reporte de bugs, automatización de pruebas de rendimiento con Jmeter, reporte de tareas diarias sobre las tareas creadas dentro de los PBI, generación de documentación y elaboración de testplans en lo anterior bajo metodología Scrum y la plataforma Azure Devops.

#### RADDAR STUDIOS

Ingeniero de pruebas

Julio de 2021 - mayo de 2022

**Funciones:** Planeación de ciclos de pruebas funcionales y de carga en entorno Azure Devops, diseño de diagramas en UML, ejecución de pruebas funcionales, automatización por medio de Katalon Studio, Jmeter y SonarQube, reporte de bugs en Azure Devops, lo anterior bajo metodología Scrum.

## SCI SOFTWARE LTDA

Ingeniero de aplicaciones junior Julio de 2019 – abril 2021

**Funciones:** Análisis y solución de PQR's del área de protección de datos personales, ejecutando los respectivos cambios en bases de datos Oracle y SQLServer, apoyo en la automatización de los flujos de atención, automatización de los steps de pruebas con KatalonStudio, actualización de activos de la información y registro nacional de bases de datos ante la SIC.

## SONDA DE COLOMBIA

Gestor procesos de mejora Octubre de 2018 a julio de 2019

**Funciones:** Análisis y solución de PQR's del área de protección de datos personales, ejecutando los respectivos cambios en las bases de datos identificadas en la compañía, automatización de pruebas de consumo hacia API con Postman, implementación de nuevos procesos para optimización de los flujos de atención partiendo del modelo de operación de las aplicaciones y bases de datos, cargue masivo de usuarios en herramienta de gestión de autorizaciones RCA.

#### **AVISOR TECHNOLOGIES**

Auxiliar de TI

Julio de 2017 a noviembre de 2017

**Funciones:** Monitoreo de aplicaciones Web sobre plataformas JBoss y IIS, verificación de disponibilidad y mantenimiento de servidores Windows Server 2003, 2008 y 2012, verificación y aseguramiento de BackUp de bases de datos Oracle y SQL Server, afinamiento e implementación de nuevos servidores y aplicaciones JBoss, apoyo de segundo y tercer nivel en análisis de incidentes sobre la plataforma al área de Soporte y Servicio al Cliente.

**Logros**: Ejecuté una migración de Data Center desde el proveedor GoGrid a el proveedor Amazon realizando la instalación de las aplicaciones y bases de datos en los nuevos servidores a su vez la restauración de datos en cada respectivo servidor.

Auxiliar de soporte y servicio al cliente Junio de 2016 a Julio de 2017 **Funciones:** Realizar recepción de solicitudes por parte de los clientes con el fin de ejecutar un análisis oportuno para así generar un plan de acción el cual pueda brindar una solución a las distintas problemáticas presentadas.

**Logros:** Optimicé el diseño de las ventanas informativas aplicando colores e imágenes corporativas utilizando como herramienta el software de diseño PhotoShop CS 5

## FORMACIÓN ACADÉMICA

Ingeniería de sistemas
Fundación Universitaria del Área Andina – junio 2020 – Actualmente

ISTQB Certified Tester Foundation Level iSQI – En curso

Técnico en programación de software Servicio Nacional de Aprendizaje – abril de 2015 a mayo de 2016

Bachiller académico Colegio Incade – Año 2014

## **OTROS ESTUDIOS**

Taller de competencias transversales en donde optimicé mis competencias de comunicación, proyecto de vida, manejo de conflictos, habilidades de negociación, toma de decisiones y trabajo en equipo.

Taller de apoyo en donde adquirí conocimientos en los temas de conocimiento del mercado laboral, estructura general de la hoja de vida, marketing personal y pruebas psicotécnicas.

Referencias y Certificados serán entregados a solicitud

**JEISON DAVID SIMIJACA RODRIGUEZ**